# 从非全资子公司处平价购买全资孙公司的各别报表和合并报表处理？

提问人：白色鸟 时间：2016-11-18 18:24:32
母公司从非全资子公司（持股80%）处平价购买子公司设立的全资孙公司。请问：合并前母公司相当于间接持有孙公司80%的股份，并购后持有100%的股份，之间的20%变动在合并所有者权益变动表如何体现？另外，编制母公司合并报表时，是否可以通过子公司合并报表包含孙公司期初至转让日的损益体现母公司合并报表中少数股东损益的变化，同时将母子公司重复计入的原孙公司期初至转让日的损益抵消。请陈版不吝赐教！

回答人：chenyiwei
这种情况属于应予以抵销的母子公司内部交易，对合并报表无影响。母公司个别报表层面按支付给子公司的购买价款作为对原孙公司的长期股权投资成本；合并报表层面完全抵销其影响，视同该交易没有发生过，只不过今后该孙公司的收益 100 ％归属于母公司股东。

提问人：白色鸟 时间：2016-11-19 11:18:05
谢谢陈版。还有两个小问题请教陈版（ 1 ）母公司为并购孙公司发生的审计费、评估费如何处理？母公司是否应当作为权益的减项处理或者是直接费用化？（ 2 ）我理解您的意思是母公司应该包含孙公司当期全部的损益和现金流（视同期初就已经拥有），那子公司编制当期合并报表时，是否应该包含孙公司期初至转让让日的损益和现金流？关于这一细节的处理，希望您多多指教

回答人：chenyiwei
1 、母公司个别报表层面计入投资成本，合并层面费用化。 2 、子公司应将孙公司自年初至转让日的利润表和现金流量表纳入其自身合并报表范围。

提问人：白色鸟 时间：2016-11-20 09:26:50
非常感谢陈版。我还想请教您一下：如果按照“子公司应将孙公司自年初至转让日的利润表和现金流量表纳入其自身合并报表范围”、“母公司应该包含孙公司当期全部的损益和现金流（视同期初就已经拥有）”，母公司编制合并报表时如何处理少数股东权益和少数股东损益？我的理解是在母公司层面最终应该享有孙公司年初至转让日80%的损益和转让日至期末100%的损益，不知这样理解对否？

回答人：chenyiwei
可以这样理解。该孙公司年初至转让日期间的损益的 20 ％仍列入少数股东损益。